臺灣宜蘭地方法院刑事裁定
111年度聲字第228號
聲  請  人  臺灣宜蘭地方檢察署檢察官
受  刑  人  葉人福



上列聲請人因受刑人數罪併罰有二裁判以上，聲請定其應執行之
刑（111年度執字第894號、111年度執聲字第160號），本院裁定
如下：
    主  文
葉人福所犯如附表㈠所示各罪所處之刑，有期徒刑部分，應執行
有期徒刑拾參年拾月；所犯如附表㈡所示各罪所處之刑，應執行
有期徒刑參年拾月；所犯如附表㈢所示各罪所處之刑，罰金刑部
分，應執行罰金新台幣壹萬捌仟元，如易服勞役，以新臺幣壹仟
元折算壹日。
    理  由
本件聲請意旨略以：受刑人葉人福因洗錢防制法等案件，先後
  經判決確定如附表所示，應依刑法第53條、第51條第5、7款定
  其應執行之刑，爰依刑事訴訟法第477條第1項聲請裁定等語。
按裁判確定前犯數罪者，併合處罰之，但有：得易科罰金之罪
  與不得易科罰金之罪；得易科罰金之罪與不得易服社會勞動
  之罪；得易服社會勞動之罪與不得易科罰金之罪；得易服社
  會勞動之罪與不得易服社會勞動之罪之情形，受刑人請求檢察
  官聲請定應執行刑者，依第51條規定定之；數罪併罰，有二裁
  判以上者，依刑法第51條之規定，定其應執行之刑；數罪併罰
  ，分別宣告其罪之刑，宣告多數有期徒刑者，於各刑中之最長
  期以上，各刑合併之刑期以下，定其刑期，但不得逾30年，宣
  告多數罰金者，於各刑中之最多額以上，各刑合併之金額以下
  ，定其金額，刑法第50條、第53條、第51條第5款、第7款分別
  定有明文。再按數罪併罰，應依分別宣告其罪之刑為基礎，定
  其應執行刑，此觀刑法第51條規定自明，故一裁判宣告數罪之
  刑，雖曾經定其執行刑，但如再與其他裁判宣告之刑定其執行
  刑時，前定之執行刑當然失效，仍應以其各罪宣告之刑為基礎
  ，定其執行刑。又按法律上屬於自由裁量之事項，有其外部性
  界限及內部性界限，並非概無拘束。依據法律之具體規定，法
  院應在其範圍選擇為適當之裁判者，為外部性界限；而法院為
  裁判時，應考量所適用之法規之目的及法律秩序之理念所在者
  ，為內部性界限。法院為裁判時，二者均不得有所逾越。在數
  罪併罰，有二裁判以上，定其應執行之刑之案件，法院所為刑
  之酌定，固屬自由裁量之事項，然仍應受前揭外部性界限及內
  部性界限之拘束（最高法院80年台非字第473號、97年度台非
  字第505號判決意旨參照）。而刑事訴訟法第370條第2項、第3
  項，已針對第二審上訴案件之定應執行之刑，明定有不利益變
  更禁止原則之適用；分屬不同案件之數罪併罰，倘一裁判宣告
  數罪之刑，曾經定其執行刑，再與其他裁判宣告之刑定其執行
  刑時，在法理上亦應同受此原則之拘束，即更定之應執行刑，
  不應比前定之應執行刑加計其他裁判所處刑期後為重，否則即
  與法律秩序理念及法律目的之內部界限有違，難認適法（最高
  法院103年度第14次刑事庭會議決議、最高法院93年度台非字
  第192號判決可資參照）。
經查，本件受刑人因犯洗錢防制法等案件，經法院判處如附表㈠
  ㈡㈢所示之刑，均已確定在案，且附表㈠編號2至20所示犯行之行
  為時點係在附表㈠編號1所示之罪判決確定日即110年2月19日前
  、附表㈡編號2至9所示犯行之行為時點係在附表㈡編號1所示之
  罪判決確定日即110年9月29日前，附表㈢編號2所示犯行之行為
  時點係在附表㈢編號1所示之罪判決確定日即110年4月16日前，
  有各該判決書及臺灣高等法院被告前案紀錄表附卷可稽；又附
  表㈠編號3、4、13號所示之罪，係得易科罰金之罪，附表㈠編號
  16所示之罪，則係不得易科罰金、得易服社會勞動之罪，附表
  ㈠餘罪則均係不得易科罰金、易服社會勞動之罪，依刑法第50
  條第1項但書之規定不併合處罰之，惟受刑人業已請求檢察官
  就上開各罪合併聲請定應執行刑，此有調查受刑人是否聲請定
  應執行刑調查表1件在卷可稽（聲卷第7至11頁），本院審核相
  關卷證後，認本件聲請於法並無不合，應予准許。並綜合審酌
  被告所犯如附表所示各罪反映出之人格特性與犯罪傾向、刑罰
  暨定應執行刑之規範目的、所犯各罪間之關聯性及所侵害之法
  益與整體非難評價等面向，於法律拘束之外部性及內部性界限
  （即受刑人所犯如附表㈠編號1至2所示之2罪，業經本院以109
  年度易字第595號定應執行有期徒刑1年、附表㈠編號6至10所示
  之5罪，經本院以109年度易字第245號定應執行有期徒刑1年2
  月、附表㈠編號11至12所示之2罪，經本院以110年度易字第295
  號定應執行有期徒刑10月、附表㈠編號14至15所示之2罪，經本
  院以109年度訴字第223號定應執行有期徒刑1年5月、附表㈠編
  號17至20所示之4罪，經臺灣高等法院以110年度上訴字第950
  號定應執行有期徒刑8年10月、附表㈡編號2至9所示之8罪，經
  本院以110年度易字第320號定應執行有期徒刑3年6月）內，本
  諸限制加重原則，並兼衡公平、比例、刑罰經濟及罪刑相當原
  則，分別就附表一所示各罪所處之有期徒刑部分、附表二所示
  各罪所處之有期徒刑部分及附表三所示各罪所處之罰金刑部分
  ，分別定其應執行如主文所示之刑，並就附表三應執行之罰金
  刑，諭知易服勞役之折算標準。
依刑事訴訟法第477條第1項，刑法第53條、第50條第2項、第51
  條第5款、第7款、第42條第3項前段，裁定如主文。
中　　華　　民　　國　　111 　年　　5 　　月　　23　　日
                  刑事第四庭  法  官  陳錦雯
以上正本證明與原本無異。
如不服本裁定，應於裁定送達後5日內，向本院提出抗告狀。（
應附繕本）
                              書記官  陳建宇
中　　華　　民　　國　　111 　年　　5 　　月　　23　　日